【裁判字號】    94,易緝,42
【裁判日期】    950119
【裁判案由】    竊盜
【裁判全文】
臺灣屏東地方法院刑事判決              94年度易緝字第42號
公  訴  人  臺灣屏東地方法院檢察署檢察官
被      告  丁○○
                    （現於臺灣屏東看守所羈押中）
上列被告因竊盜案件，經檢察官提起公訴（93年度偵字第3272號）
本院判決如下：
    主  文
丁○○攜帶兇器竊盜，累犯，處有期徒刑拾月。
    事  實  及  理  由
一、丁○○意圖為自己不法所有，於民國93年6 月28日上午9時
    許，持不知何人所有，客觀上足對人之生命、身體、安全構
    成威脅具有危險性，可作為兇器使用之檳榔刀（含竹竿1 支
    ）及檳榔剪各1 把，並攜帶塑膠材質之飼料袋1 個，自路旁
    小徑進入位於屏東縣鹽埔鄉○○村○○路21號，丙○○所有
    之檳榔園內，竊割丙○○所有之檳榔約50芎（價值約新臺幣
    15,000元），得手後即將所竊得之檳榔芎剪成小段裝進塑膠
    材質之飼料袋中，並再繼續割取檳榔，適為丙○○發現後聯
    絡其友人甲○○合力圍緝丁○○，並報警處理，經警員乙○○於同日9 時30分許據報前來，並於檳榔園內扣得檳榔約50
    芎（業經發還丙○○）及前開檳榔刀（含竹竿1 支）、檳榔
    剪各1 把及飼料袋1 個。案經屏東縣警察局里港分局報告臺
    灣屏東地方法院檢察署檢察官偵查起訴。
二、訊據被告固坦承於前揭時、地進入丙○○所有之檳榔園及嗣
    後為檳榔園主圍捕，並經警查獲之事實，惟矢口否認有何竊
    割檳榔之犯行，辯稱：我當時是要去找朋友「江國興」，我
    進入檳榔園上完大號，見檳榔樹下有檳榔，我就將之撿起，
    要自己吃，扣案工具不是我的云云。經查：
（一）前揭犯罪事實，業據證人即被害人丙○○結證稱：案發當
      天我也要去割檳榔，但進入檳榔園時就看到被告拿檳榔刀
      在割檳榔，我以手機聯絡甲○○來幫忙，甲○○約10至15
      分鐘後到達，當時被告還在割，被告割完1 個區域後，就
      用檳榔剪剪下放在飼料袋內，被告後來又割別的區域時被
      我抓到，距我發現被告時已隔20分鐘，沒放在飼料袋裡的
      檳榔約有10餘芎；當天我還沒開始割檳榔，如果沒有人割
      ，地上不會有1 芎1 芎的檳榔；被告帶了綁在竹竿上的檳
      榔刀及檳榔剪、飼料袋，這些東西都不是我的，檳榔剪與
      飼料袋是放在檳榔園內的工寮裡，檳榔刀與竹竿被告還在
      使用，我們追他時他才丟掉；當時被告有穿上衣，後來才
      將上衣脫下等語；與證人甲○○結證稱：丙○○打電話叫
      我幫忙抓偷割檳榔的人，我到達時有看到被告拿檳榔刀在
      割檳榔，當時被告有穿上衣，檳榔剪與裝檳榔的飼料袋放
      在工寮裡，扣案的檳榔刀、檳榔剪不是丙○○的，因為沒
      有割檳榔時檳榔刀、檳榔剪就放在家裡，沒有人會丟在檳
      榔園裡等語明確，2 人所證述被告行竊之情節詳細，互核
      大致相符，且證人即查獲警員乙○○亦證稱：當時我有帶
      丁○○到檳榔園裡指認他偷的路線及被偷的棵數，現場確
      實有被割了50餘芎的檳榔，有一部份被剪成小段裝在塑膠
      袋裡等語明確，並有贓物認領保管單1 紙、現場照片10幀
      附卷可稽，及檳榔刀（含竹竿1 支）、檳榔剪各1 把、飼
      料袋1個扣案足佐。
（二）證人即被告之女友戊○○雖證稱：我和被告去找「江國興
      」，因為他還在睡，我們就在檳榔園旁的雞舍等，當時被
      告上身沒穿衣物，也沒有帶東西，後來被告說要去上廁所
      ，我就離開去找「江國興」，後來在檳榔攤聽說有人遭竊
      ，我跟去看時就看到被告被抓，時間約隔20分鐘等語。惟
      查證人戊○○上述證詞中，就被告友人是否在家及被告衣
      著等部分，均與被告所供：我本來是要去找「江國興」，
      但他不在，我確實有脫衣服等語及證人丙○○、甲○○所
      證述被告原有著上衣，係後來才脫下等情不相符合，是其
      證詞之可信度已有可疑，且證人戊○○於案發當日並未與
      被告一同進入前揭檳榔園內，自無從自其證詞得知被告有
      無於檳榔園內竊割他人檳榔之行為，復參以其與被告係同
      居之男女朋友關係，證詞難免對被告有所迴護，而被告竊
      割檳榔之犯行業據前開證人證述明確，是其所為證述尚不
      足為被告有利之認定。
（三）又被告雖辯稱當日丙○○亦有割取檳榔云云，惟依被告於
      警詢及偵訊時供稱：我上完大號後看到檳榔樹下有1 芎檳
      榔，即將之撿起，後來檳榔園主發現就追打我等語，又依
      證人乙○○所述：我於當日9 時30分許到達現場時，被告
      已被丙○○與甲○○追到檳榔園旁的產業道路，當時現場
      確實有被割取的50餘芎檳榔等語，可見自被告為丙○○等
      人發現追打至被捕獲及警員到場，時間均相連續未間斷，
      其間丙○○應無復割取數量多達50餘芎之檳榔，並將部分
      檳榔芎剪成小段放入飼料袋中，藉以誣陷被告之可能；且
      觀諸證人丙○○、甲○○均與被告素不相識，並無仇恨怨
      隙，證人乙○○係執法之警員，亦無被告無怨隙，均無甘
      冒偽證重責蓄意構陷被告入罪之理，是被告所辯均無足採
      。綜上所述，本案犯行明確，被告竊盜犯行堪以認定，應
      予依法論科。
三、按刑法第321 條第1 項第3 款之攜帶兇器竊盜罪，係以行為
    人攜帶兇器竊盜為其加重條件，此所謂兇器，其種類並無限
    制，凡客觀上足對人之生命、身體、安全構成威脅，具有危
    險性之兇器均屬之，且祇須行竊時攜帶此種具有危險性之兇
    器為已足，並不以攜帶之初有行兇之意圖為必要，最高法院
    79年台上字第5253號著有判例可資參照。查檳榔刀（含竹竿
    1 支）、檳榔剪均為具有相當鋒利程度或硬度之金屬器具，
    係足以殺傷人生命、身體之器械，顯為具有危險性之兇器，
    是被告攜帶檳榔刀（含竹竿1 支）、檳榔剪竊取檳榔，雖僅
    係將該刀、剪作為行竊之工具，自始並無用以行兇之意圖，
    仍應該當攜帶兇器竊盜罪。核被告所為，係犯刑法第321 條
    第1 項第3 款之攜帶兇器竊盜罪，且被告於竊割完部分檳榔
    後，即將之剪成小段置入飼料袋內而持有之，顯已破壞丙○○對該部分檳榔之持有支配關係，而移入自己權力支配之下
    ，應認其竊盜行為已達既遂之程度，不因其嗣後繼續竊割檳
    榔時即為丙○○等人發現而受影響。又被告前於91年間因傷
    害案件，經本院以91年度易字第286 號判決判處有期徒刑4
    月確定，嗣於92年5 月17日執行完畢，又因違反毒品危害防
    制條例案件，經本院以92年度屏簡字第208 號判決判處有期
    徒刑3 月確定，於93年3 月24日執行完畢，有臺灣高等法院
    被告前案紀錄表1 份為憑，其於有期徒刑執行完畢後，5 年
    以內再犯本件有期徒刑以上之罪，為累犯，應依刑法第47條
    規定加重其刑。爰審酌被告素行不佳，且正值青壯年，不思
    正當營生，好逸惡勞，因一己貪念，造成他人財產損失，雖
    所造成損害非鉅，惟犯後仍飾詞否認，未見具體悔意之態度
    等一切情狀，量處如主文所示之刑。至扣案之檳榔刀（含竹
    竿1 支）、檳榔剪各1 把、塑膠材質飼料袋1 個，雖為被告
    用以行竊之物，惟被告始終否認為其所有，亦無證據足認係
    被告所有，爰不予諭知沒收之。
據上論斷，應依刑事訴訟法第299 條第1 項前段，刑法第321 條
第1 項第3 款、第47條，判決如主文。
本案經檢察官葉容芳到庭執行職務。
中    華    民    國    95    年    1     月    19    日
                  刑事第五庭  審判長  法  官   石家禎
                                      法  官   楊文廣
                                      法  官   李宜娟
以上正本證明與原本無異。
如不服本判決應於收受本判決送達後10日內向本院提出上訴書狀
，其未敘述上訴理由者，並得於提起上訴後10日內向本院補提理
由書狀（均須按他造當事人之人數附繕本）「切勿逕送上級法院
」
中    華    民    國    95    年    1     月    19    日
                                      書記官   林香如
附錄本案論罪科刑法條
刑法第321條第1項第3款：
犯竊盜罪而有左列情形之一者，處6 月以上5 年以下有期徒刑：
三  攜帶兇器而犯之者。


司法院資訊處製作；財團法人民間司法改革基金會備份。
